Teléfono: 5769-2305 (CLARO)

E-mail: rdelgadillog@gmail.com | www.rdelgadillog.ml/



Resumen

Maestrando Gerencia de Marketing y Publicidad impartido por la escuela de economía y administración de la UPOLI, Postgrado en Diseño y gestión de identidad corporativa por el departamento de Diseño y Arquitectura UCA, postgrado en Marketing y Publicidad por la UAM con el aval del TEC de Monterrey México, Licenciado en Diseño Gráfico por la UPOLI.

Experiencia en diseño y gestión de Identidad corporativa, diseño y gestión de campañas publicitarias. Su experiencia profesional incluye trabajo en In-house ESKIMO, Lotería Nacional y Panzyma Laboratories, agencias publicitarias como DDB Nicaragua y trabajos como free lance para marcas como Restaurante El Eskimo, La Crema Batida, UCA, Kola Shaler, Quimvetsa entre otros.

Amplia experiencia en la producción de actividades BTL, eventos, comunicación (informativos y educativos), mercadeo y publicidad, para promover a una institución, producto o servicio.

Experiencia en docencia universitaria, gestión académica-administrativa, capacitación, administración de procesos y de personal; para la óptima ejecución de los objetivos de enseñanza planificados.

Docente fundador de la carrera de Diseño Gráfico de la UCA desde 2009, experiencia en asignaturas virtuales bajo la plataforma moodle y asignaturas presenciales de Modelación 3D, animación digital, Visual Merchandising, edición de videos y cortos animados, recorridos virtuales para marketing digital y Diseño web, facilidad de uso de las TIC's en el proceso de enseñanza aprendizaje.

HABILIDADES

- Muy buena disposición para las relaciones personales, acostumbrado al trabajo en equipo.
- Capacidad para realizar análisis de datos cuantitativos para la toma de decisiones.
- Buena capacidad de comunicación, tanto verbal como escrita

USO DE SOFTWARE

- Sistemas Operativos: Mac OS X, Windows 10
- Ofimática: Word, Power Point, Excell, Power Bi, SPSS
- Diseño Publicitario: Ilustrador, Photoshop, InDesign
- Diseño web: Adobe XD, Dreamweaver, Visual Studio Code
- 3D y Animación: Cinema 4D, AfterEffects, Premiere Pro
- Otros: Moodle para docente, Classroom de google, Screenflow

Teléfono: 5769-2305 (CLARO)

E-mail: rdelgadillog@gmail.com | www.rdelgadillog.ml/

EXPERIENCIA

Freenlace Creativo Publicitario

Managua, Julio 2016 - Actualmente

Diseñador Gráfico free lance para marcas como Restaurante El Eskimo, La Crema Batida, UCA, Kola Shaler, Quimvetsa, Asociación Roncalli-Juan XXIII entre otros.

Panzyma Laboratories, S.A. / Diseñador Gráfico Senior

Managua, El Crucero, Julio 2014 - Junio 2016

Diseñador Gráfico In-House del laboratorio. A cargo de la producción de actividades y soportes de comunicación, administración y gestión a los packaging de los productos del laboratorio. Desarrollo de cada una de las producciones en los medios convencionales y en las nuevas tecnologías de información. Diseño orientado a Social Media, Trabajo en equipo.

Inversiones Bolonia Printing / Coordinador de Mercadeo

Managua, marzo 2014 - Julio 2014

Asistencia a la Gerencia de ventas en diseño, gestión y desarrollo de promociones para estimular la venta, elaboración de reportes de ventas, utilizando sistema informático interno BPS, Gestión de OT internas. Elaboración y control de presupuesto publicitario. Gestión y cuido de Marca., Markenting OnLine, social media Bolonia Printing.

DDB Nicaragua / Publimerc Creativo Gráfico senior

Managua, enero 2008 - noviembre 2008

Diseño publicitario y Diseño Editorial orientado a cuentas como: Reto del Milenio, BANPRO, PREMIA BANPRO, El Gallo más Gallo, El Verdugo, Locos de Remate, Café Latino y ProNicaragua.

ESKIMO, S.A / Diseñador Gráfico Senior

Managua, junio 1999 - septiembre 2007

Diseñador Gráfico del departamento de Publicidad y Promoción/In House de ESKIMO, Diseño de packaging para los diferentes productos de la empresa en diferentes variedades y presentación; etiquetas, termo encogibles, cajas plegadizas, empaques flexibles tirocontinuo y de fotocelda, diseño para impresión en envases plásticos y tetrapack. Merchandising visual heladerías ESKIMO, Diseño de material POP para los diferentes canales de venta, incluyendo el website de eskimo.com.ni. Supervición y autorización de material de empaque impreso en el exterior. Llevar a cabo el seguimiento de resultados de

Teléfono: 5769-2305 (CLARO)

E-mail: rdelgadillog@gmail.com | www.rdelgadillog.ml/

los productos impresos. Estudiar, proponer y llevar a cabo actuaciones para corregir desviaciones respecto a los objetivos publicitarios.

EDITRONIC / Diseñador Gráfico - Técnico de Pre-Prensa Digital

Managua, marzo 1996 - junio 1999

Asistencia a la dirección técnica para el control y manejo de inventario de materia prima. Atención al cliente, Diseño Publicitario, diseño editorial y ejecución de separación de colores.

Loteria Nacional / Responsable Arte y Diseño

Managua, marzo 1989 - marzo 1996

Diseñador Gráfico de la dirección de producción/In House de Loteria Nacional. A cargo de la producción de actividades y soportes de comunicación, ejecución y seguimiento para el cumplimiento de las estrategias de comunicación institucional planteadas. Desarrollo y elaboración del billete de lotería. Diseño editorial y diseño publicitario, coordinación de pedidos a la imprenta interna. Trabajo en equipo.

EXPERIENCIA DOCENTE

UCA / CSP_Coordinador carrera Diseño Gráfico julio 2020 a la fecha

Planificar, ejecutar y dar seguimiento a las actividades académicas y administrativas, así como impartir docencia a nivel de grado. En el Departamento de Diseño y Arquitectura y en específico en la carrera de Diseño Gráfico en sus dos modalidades. Realizar tareas de gestión académica y administrativas que sean designadas por el Director del Departamento de Diseño y Arquitectura, Asesorar al Director del Departamento y Decano de la facultad en asuntos relacionados a su especialidad en caso de ser requerido. Gestión y manejo de personal académico para la asignación de asignaturas en las dos modalidades de la carrera. Cumplimiento del descritor del perfil de coordinador de carrera de la UCA.

UCA / Docente de tiempo determinado

Managua, febrero 2018 - a julio 2020

Funciones administrativas de Docente de planta, Gestión curricular enfocados en la revisión y actualización de 10 programas de asignaturas, apoyo a la cordinación de Diseño Gráfico en el seguimiento de asignaturas virtuales en ambas modalidades, funciones de docencia dirigidos a preparar, impartir y evaluar grupos de clases, según demanda y necesidad.

UCA / Docente consultor

Managua, septiembre 2017 - diciembre 2017

Teléfono: 5769-2305 (CLARO)

E-mail: rdelgadillog@gmail.com | www.rdelgadillog.ml/

Preparación del documento de la propuesta de migración de la carrera de Diseño Gráfico de la UCA de cuatrimestre a semestre, comprende la realización diagnóstica situacional y de necesidades, análisis técnico y deductivo de la propuesta de pénsum para semestre, funciones de docencia dirigidos a preparar, impartir y evaluar grupos de clases, según demanda y necesidad, entre ellos de asignaturas de Forma de Culminación de Estudio.

UCA / Docente horario

Managua, febrero 2009 - a la fecha

Docente, Tutor y evaluador de Formas de culminación de estudios. Elaboración de programas por competencia. Preparar e impartir clases de asignaturas presenciales y asignaturas virtuales. Miembro del equipo de investigación de "Contexto arquitectónico demolido posterior al terromoto de 1972 en la ciudad de managua, Nicaragua" presentado en el cuaderno de investigación No. 27 del 2013.

Universidad del Valle / Docente - Coordinador de la carrera de Diseño Grá co Managua, septiembre 2016 - agosto 2017

Gestión académica-administrativas, revisión y actualización de programas de asignaturas. Preparar e impartir clases de asignaturas presenciales. Gestión y manejo de personal académico para la asignación de asignaturas en los 3 turnos de la carrera, regular, sabatino y dominical. Coordinación con la dirección acadé- mica actividades de proyección social para la universidad.

ESTUDIOS

Post- grados:

- Maestría en Gerencia de Marketing y Publicidad / 2020 en curso
 Universidad Politecnica de Nicaragua (UPOLI)
 Impartido por la Escuela de ciencias económicas y empresariales
- Diseño de Identidad Corporativa / 2006
 Universidad Centroaméricana (UCA)
 Impartido por la facultad de Ciencia, Tecnología y Ambiente.
- Gerencia de Mercadeo y Publicidad / 2003
 Universidad Américana (UAM)
 Impartido por profesores del Instituto Tecnológico y de Estudios Superiores de Monterrey de México

Diplomados:

 Curso de formación de tutores para el aprendizaje en RED / OPS-OMS campus virtual de salud publica.

Teléfono: 5769-2305 (CLARO)

E-mail: rdelgadillog@gmail.com | www.rdelgadillog.ml/

- Herramientas técnicas y metodológicas para facilitar la construcción de Protocolos de investigación cientificas. Universidad del Valle / Abril- Julio 2017.
- Reducción de Riesgo ante Desastre y Adaptación al Cambio Climático
 II Edición / Universidad Centroaméricana (UCA) Octubre 2015 Impartido por la facultad de Ciencia, Tecnología y Ambiente y el Proyecto de Fortalecimiento e Innovación Académica-Cientifica en RRD y ACC en la UCA
- Ruta de Formación Docente / Universidad Centroaméricana (UCA)

Universitarios:

Licenciatura en Diseño Gráfico / 1998
 Universidad Politecnica (UPOLI)

Bachillerato:

• Instituto Nacional Ramírez Goyena / 1992

Otros estudios:

- Seminario Etiquetado de productos empacados, dirigidos para ser vendidos en Góndola. Impartido en el MIFIC por Daniel Orellana Coordinador Regional en SPS y TCB. Octubre 2004
- Promoción y Publicidad. Impartido por el CECAP. Octubre 2003
- Planeación de páginas web. Impartido en ESKIMO Julio 2001
- Calidad en la Reproducción del Color. Impartido en EDITRONIC Marzo 1991
- Curso CAD La Macintosh como herramienta de Diseño. Impartido en Lotería
- Nacional. 1991.
- Cursos libres de Windows, Word, Excel, PowerPoint 1991

REFERENCIAS

Se brindaran a solicitud